臺灣苗栗地方法院刑事判決
110年度易字第136號
公  訴  人  臺灣苗栗地方檢察署檢察官
被      告  曾振志


上列被告因加重竊盜案件，經檢察官提起公訴（110年度偵字第1
270號），被告於準備程序中就被訴事實為有罪之陳述，經告知
簡式審判程序意旨，於聽取當事人之意見後，本院裁定以簡式審
判程序審理，判決如下：
    主  文
丙○○共同犯踰越門窗侵入住宅竊盜罪，累犯，處有期徒刑陸月，
如易科罰金，以新臺幣壹仟元折算壹日。
未扣案之犯罪所得新臺幣肆仟元沒收，於全部或一部不能沒收或
不宜執行沒收時，追徵其價額。
    犯罪事實及理由
一、本件犯罪事實、證據及應適用之法條，除下列補充及更正外
    ，其餘均引用檢察官起訴書之記載（如附件）。
  ㈠犯罪事實一第7列「木雕藝術品一批（價值約3萬元）」應更
    正為「聚寶盆及文昌筆造型之木雕藝術品共2件（價值約3萬
    元）」。
　㈡證據部分增列：被告丙○○（下稱被告）於本院準備程序及審
    理時之自白。
　㈢按刑法第321條第1項第2款所謂「毀」係指毀損或毀壞，「越
    」則指踰越或超越，毀與越不以兼有為限，若有其一即克當
    之，是祗要毀壞、踰越或超越門窗、安全設備之行為，使該
    門窗、安全設備喪失防閑作用，即該當於前揭規定之要件（
    最高法院85年度台上字第4517號、93年台上字第4891判決意
    旨參照）。經查，被告與共犯甲○○（另行通緝中）基於共同
    竊盜之犯意聯絡，趁告訴人乙○○住處2樓窗戶未上鎖之際，
    由共犯甲○○自該未上鎖之2樓窗戶進入屋內後，開門讓被告
    入內共同行竊，核其所為，係犯刑法第321條第1項第1、2款
    之踰越門窗侵入住宅竊盜罪，被告與共犯甲○○就上開犯行間
    ，有犯意聯絡及行為分擔，依刑法第28條為共同正犯。 
　㈣被告與共犯甲○○於起訴書犯罪事實一所載時、地，接續竊取
    告訴人所有之零錢新臺幣（下同）8000元、聚寶盆及文昌筆
    造型之木雕藝術品共2件之行為，係本於同一犯意，而於密
    接時間實行上開竊盜行為，依一般社會健全觀念，各行為之
    獨立性極為薄弱，難以強行分開，在刑法評價上，以視為一
    個舉動之接續施行，合為包括之一行為予以評價，較為合理
    ，屬接續犯，而為包括之一罪。 
  ㈤被告前因施用第一級毒品案件，經本院以108年度訴字第249
    號判決，判處有期徒刑6月確定，於109年3月27日易科罰金
    執行完畢，有臺灣高等法院被告前案紀錄表1份在卷為憑，
    其於受有期徒執行完畢後5年內，故意再犯本案有期徒刑以
    上之罪，雖為累犯，參酌司法院釋字第775號解釋指個案應
    量處最低法定刑、又無法適用刑法第59條在內減輕規定之情
    形，法院應依此解釋意旨裁量不予加重最低本刑（最高法院
    108年度台上字第338號判決意旨參照），本院審酌被告本案
    之犯罪手段、被告之主觀惡性、危害程度、已返還所竊得之
　　聚寶盆及文昌筆造型之木雕藝術品予告訴人，有被告及告訴
    人之警詢筆錄、苗栗縣警察局頭份分局扣押筆錄、扣押物品
    目錄表及贓物認領保管單各1份（本院卷第305至325頁）在
    卷為憑，認本案於法定刑度範圍內，審酌各項量刑事由後，
    已足以充分評價被告所應負擔之罪責，尚無加重法定最低本
    刑之必要，爰不加重其法定最低本刑，以符罪刑相當原則及
    比例原則。
二、爰審酌被告不思以正當途徑賺取所需，竟竊取他人之物，顯
    然缺乏對他人財產權應予尊重之觀念，所為實有不該，考量
    被告所竊得之犯罪所得即聚寶盆及文昌筆造型之木雕藝術品
    共2件，均已返還告訴人，兼衡告訴人遭竊之財物價值，被
    告於本院審理時自述為國中畢業之智識程度，受僱擔任水電
    工、月薪約3、4萬元之經濟狀況，及離婚、育有1名2歲未成
    年子女，現由前妻照顧之生活狀況（本院卷第297頁）暨犯
    後於警詢、偵訊及本院審理時均坦承犯行之態度等一切情狀
    ，量處如主文所示之刑，並依刑法第41條第1項前段規定，
    諭知易科罰金之折算標準。
三、沒收部分：
  ㈠按犯罪所得，屬於犯罪行為人者，沒收之，於全部或一部不
    能沒收或不宜執行沒收時，追徵其價額，犯罪所得已實際合
    法發還被害人者，不予宣告沒收或追徵，刑法第38條之1第1
    項前段、第3項、第5項分別定有明文。又刑法第38條之1第1
    項前段犯罪所得沒收之規定，以「屬於犯罪行為人者」為沒
    收要件。則於數人共同犯罪時，因共同正犯皆為犯罪行為人
    ，所得屬全體共同正犯，應對各共同正犯諭知沒收。然因犯
    罪所得之沒收，在於避免被告因犯罪而坐享利得，基於有所
    得始有沒收之公平原則，如犯罪所得已經分配，自應僅就各
    共同正犯分得部分，各別諭知沒收。如尚未分配或無法分配
    時，該犯罪所得仍屬於犯罪行為人，則應對各共同正犯諭知
    沒收（最高法院107年度台上字第2542號判決意旨參照）。
　㈡經查，被告所竊得之聚寶盆及文昌筆造型之木雕藝術品共2件
    ，固為其犯罪所得，惟均已實際合法發還告訴人，有如前述
    ，依上開規定，爰不予宣告沒收或追徵；至被告與共犯甲○○
    就所竊得之現金8000元，經共犯甲○○於偵訊時供稱：我只有
    拿零錢，一人一半等語(110年度偵字第1270號卷《下稱偵卷》
    第219頁)，核與被告於偵訊及本院審理時供稱：我們偷了木
    雕藝術品及零錢約7000至8000元，零錢一人一半，我拿到40
    00元零錢等語相符(偵卷第221頁、本院卷第296頁)，被告此
    部分之犯罪所得為4000元，且尚未發還告訴人，因未據扣案
    ，爰依刑法第38條之1第1項前段、第3項規定宣告沒收，並
    諭知於全部或一部不能沒收或不宜執行沒收時，追徵其價額
    。
四、依刑事訴訟法第273條之1第1項、第299條第1項前段，判決
    如主文。
五、本判決書係依刑事訴訟法第310條之2準用同法第454條第1 
    、2項製作，犯罪事實、證據及應適用之法條，並得引用檢
    察官起訴書之記載。如不服本件判決，得自判決送達之日起
    20日內，以書狀敘述理由，提起上訴。
本案經檢察官黃棋安提起公訴，檢察官楊景琇、楊岳都到庭執行
職務。
中　　華　　民　　國 　110  　年　　9 　　月　　28　　日
                  刑事第四庭  法  官  紀雅惠
以上正本證明與原本無異。
如不服本判決應於收受判決後20日內向本院提出上訴書狀，並應
敘述具體理由（均應附繕本）。告訴人或被害人如對本判決不服
者，應具備理由請求檢察官上訴，其上訴期間之計算係以檢察官
收受判決正本之日期為準。
中　　華　　民　　國 　110  　年　　9 　　月　　28　　日
                              書記官  陳信全
附錄本案論罪科刑法條：
中華民國刑法第321條
犯前條第1 項、第2 項之罪而有下列情形之一者，處6月以上5年
以下有期徒刑，得併科50萬元以下罰金：
一、侵入住宅或有人居住之建築物、船艦或隱匿其內而犯之。
二、毀越門窗、牆垣或其他安全設備而犯之。
三、攜帶兇器而犯之。
四、結夥三人以上而犯之。
五、乘火災、水災或其他災害之際而犯之。
六、在車站、港埠、航空站或其他供水、陸、空公眾運輸之舟、
    車、航空機內而犯之。前項之未遂犯罰之。
附件：
臺灣苗栗地方檢察署檢察官起訴書
                                     110年度偵字第1270號
　　被　　　告　甲○○　

　　　　　　　　丙○○　

上列被告等因竊盜案件，已經偵查終結，認應提起公訴，茲將犯
罪事實及證據並所犯法條分敘如下：
　　　　犯罪事實
一、甲○○、丙○○均意圖為自己不法之所有，基於共同竊盜之犯意
    聯絡，於民國110年2月11日19時15分許，由甲○○騎乘車號00
    0-000號普通重型機車搭載丙○○，行經苗栗縣○○市○○路000巷
    0弄00號乙○○住處前，趁該處2樓窗戶未上鎖之際，由甲○○爬
    牆從未上鎖之2樓窗戶進入屋內後開門讓丙○○進入該屋內，
    共同竊取乙○○所有之零錢約新台幣（下同）8000元及木雕藝
    術品一批（價值約3萬元），得手後，零錢由2人朋分，木雕
    藝術品一批則交由丙○○處理，嗣經警調閱現場監視器並於同
    月18日上午7時17分許，持本署檢察官核發拘票在苗栗縣○○
    鎮○○路0000巷0號拘提甲○○到案後循線查獲丙○○，因而查獲
    上情。
二、案經乙○○訴由苗栗縣警察局頭份分局報告偵辦。
        證據並所犯法條
一、上開犯罪事實，業據被告甲○○、丙○○2人警、偵訊坦承不諱
    ，核與告訴人乙○○警詢指訴相符，並有監視器擷取畫面和現
    場相片等在卷可資佐證，被告2人罪嫌可以認定。
二、核被告2人所為，均涉犯刑法第321條第1項第1、2款之加重
    竊盜罪嫌，被告2人有犯意聯絡及行為分擔，為共同正犯，
    犯罪所得請依法宣告沒收。
三、依刑事訴訟法第251條第1項提起公訴。
　　此　致
臺灣苗栗地方法院
中　　華　　民　　國　　110 　年　　2 　　月　　26　　日
                        檢  察  官    黃棋安
本件正本證明與原本無異
中　　華　　民　　國　　110 　年　　3 　　月　　12　　日
                        書  記  官    鄭光棋
所犯法條：刑法第321條第1項第1、2款　
刑法第321條
犯前條第 1 項、第 2 項之罪而有下列情形之一者，處 6 月以
上 5 年以下有期徒刑，得併科 50 萬元以下罰金：
一、侵入住宅或有人居住之建築物、船艦或隱匿其內而犯之。
二、毀越門窗、牆垣或其他安全設備而犯之。
三、攜帶兇器而犯之。
四、結夥三人以上而犯之。
五、乘火災、水災或其他災害之際而犯之。
六、在車站、港埠、航空站或其他供水、陸、空公眾運輸之舟、
    車、航空機內而犯之。
前項之未遂犯罰之。